【裁判字號】    98,交聲,3492
【裁判日期】    980930
【裁判案由】    交管條例聲異
【裁判全文】
臺灣板橋地方法院交通事件裁定        98年度交聲字第3492號
原處分機關  交通部公路總局臺北區監理所蘆洲監理站
異  議  人
即受處分人  甲○○
上列異議人即受處分人因違反道路交通管理處罰條例案件，對於
交通部公路總局臺北區監理所蘆洲監理站民國98年8 月24日北監
蘆字第裁46-C00000000號處分（原舉發案號：臺北縣政府警察局
97年10月15日北縣警交字第C00000000 號）聲明異議，本院裁定
如下：
    主      文
異議駁回。
    理      由
一、原處分意旨略以：異議人即受處分人甲○○於民國97年10月
    15日18時3 分許，騎乘車牌號碼CX2-397 號重型機車，行經
    臺北縣三重市○○○路、力行路一段38巷巷口，因「駕車行
    經有燈光號誌管制之交岔路口闖紅燈」之違規行為，經臺北
    縣政府警察局交通警察隊三重分隊員警以北縣警交字第C000
    00000 號舉發違反道路交通管理事件通知單當場舉發。嗣異
    議人於通知單上所載應到案日期前不服舉發提出申訴，經原
    處分機關調查結果，仍認前開違規行為明確，乃依道路交通
    管理處罰條例第53條第1 項、第63條第1 項第3 款規定，於
    98年8 月24日以北監蘆字第裁46-C00000000號裁決書對異議
    人裁處罰鍰新臺幣（下同）1,800 元，並記違規點數3 點在
    案。
二、本件異議意旨略以：異議人於前揭時、地，騎乘車牌號碼CX
    2-397 號重型機車，因考量下班車多，於馬路中線等待左轉
    很危險，乃採取安全的方式路邊待轉，詎執勤員警於交通繁
    忙時段不於該路段指揮交通，竟躲在昏暗的地方大量取締，
    而員警攔查地點距離路口近85公尺，路口又有法定停車位，
    並無法看到該路口之路況及地上之標線，且該處有大樹擋住
    視線亦無法看到對向交通號誌，從而本件於爭議路口嚴格取
    締，實難令人心服，為此爰依法聲明異議云云。
三、按汽車（包含機器腳踏車）駕駛人，行經有燈光號誌管制之
    交岔路口闖紅燈者，處1,800 元以上5,400 元以下罰鍰，並
    記違規點數3 點，道路交通管理處罰條例第53條第1 項、第
    63條第1 項第3 款分別定有明文。又按停止線，用以指示行
    駛車輛停止之界限，車輛停止時，其前懸部分不得伸越該線
    ；車輛面對圓形紅燈表示禁止通行，不得超越停止線或進入
    路口，道路交通標誌標線號誌設置規則第170 條第1 項前段
    、第206 條第5 款分別訂有明文。
四、經查：
（一）異議人即受處分人甲○○於上揭時、地，騎乘車牌號碼CX
      2-397 號重型機車，行經臺北縣三重市○○○路與力行路
      一段38巷交岔路口，經臺北縣政府警察局交通警察隊三重
      分隊員警以其紅燈左轉為由當場舉發等情，已為異議人所
      自承，並有臺北縣政府警察局北縣警交字第C00000000 號
      舉發違反道路交通管理事件通知影本1 紙附卷可稽。
（二）異議人雖自承確於上開時間，騎乘機車行經上開路段，然
      矢口否認有何闖紅燈之行為，並以前揭情詞置辯。然查，
      本件之舉發經過，業據臺北縣政府警察局三重分局97年11
      月14日北縣警重交申字第0970055792號函向原處分機關說
      明：「…本案據執勤員警陳述，97年10月15日17時至19時
      執行交通勤務，在三重市○○○路與力行路一段38巷口取
      締交通違規，於18時3 分許見甲○○先生騎乘CX2-397 號
      普重機車，由中正北路紅燈左轉力行路一段38巷行駛，為
      警發現當場攔停，請其出示相關證件告知違規事實，舉發
      員警依道路交通管理處罰條例第53條第1 項舉發並無不當
      …」，此亦有該函影本在卷足憑。
（三）又本件舉發員警攔查時所在位置與上開交岔路口間，可清
      楚觀測該交岔路口之燈光號誌及路況等情，可由證人提出
      之現場照片(一)以玆佐證。而觀諸異議人提出之現場照片(三)
      、(四)，雖無法直視力行路伊段38巷員警攔查時所在位置，
      然該位置之機踏車一旦超越停止線以待轉之方式左轉，當
      立即得為本件執勤員警所發現，此與證人提供之現場照片
      (一)交互比對結果，足徵異議人顯係刻意挑選攔查所在位置
      視線不及之角度拍攝照片，自無從遽以異議人提供之現場
      照片(三)、(四)，逕為有利異議人之認定。況異議人於聲明異
      議狀亦自承「在中線等待左轉是很危險的…只好選擇安全
      待轉的方式左轉」，參以交通警員掣單舉發違反道路交通
      管理處罰條例所列之違規事實，本質上為行政處分，且舉
      發員警既正執行勤務之際，對行駛車輛動向，衡情亦當特
      別留意而無誤判之虞，基於公務員為公法上行為具有公信
      力之原則，該行政處分當可被推定為有效，其據以依法處
      分之事實亦應認定為正確無誤。
五、綜上所述，異議人於上開時、地之違規情事業臻明確，異議
    人空言置辯，自非可採。原處分機關援引道路交通管理處罰
    條例第53條第1 項、第63條第1 項第3 款等規定，裁處異議
    人罰鍰1,800 元，並記違規點數3 點，並無違誤或不當，從
    而本件異議為無理由，應予駁回。
六、據上論斷，應依道路交通案件處理辦法第19條，裁定如主文
    。
中    華    民    國    98    年    9     月    30    日
                      交通法庭  法  官  徐子涵
上列正本證明與原本無異。
如不服本裁定，應於裁定送達後五日內敘明抗告理由，向本院提
出抗告狀。
                                書記官  張桐嘉
中    華    民    國    98    年    9     月    30    日


司法院資訊處製作；財團法人民間司法改革基金會備份。
